【裁判字號】    89,上訴,893
【裁判日期】    890817
【裁判案由】    違反毒品危害防制條例
【裁判全文】
臺灣高等法院高雄分院刑事判決                    八十九年度上訴字第八九三號
    上  訴  人  臺灣屏東地方法院檢察署檢察官
    被      告  甲○○
    選任辯護人  陳世明
右上訴人因被告違反毒品危害防制條例案件，不服臺灣屏東地方法院八十八年度訴字
第六四二號中華民國八十九年五月十七日第一審判決（起訴案號：臺灣屏東地方法院
檢察署八十八年度偵字第五七三三號），提起上訴，本院判決如左：
      主  文
上訴駁回。
      理  由
一、公訴意旨略以：被告甲○○夥同乙○○（已死亡）於民國八十八年八月十六日下
    午四時二十分許，由乙○○駕駛車牌號碼ＶＧ─０四五七號小客車，內載甲○○
    ，至屏東縣鹽埔鄉新圍村之堤防（即南華大橋）處，欲交付安非他命予「阿忠」
    ，當乙○○手持安非他命二包，正要交付予「阿忠」之際，為警當場查獲，並於
    其所駕駛之小客車內查獲安非他命一包及吸食器壹組（含吸食管三截、橡膠管一
    支、玻璃吸管一條），及甲○○皮包內查獲電子磅秤一具等情，因認被告甲○○
    涉與乙○○共同販賣安非他命云云。
二、按犯罪事實應依證據認定之，無證據不得推定其犯罪事實；又不能證明被告犯罪
    者，應諭知無罪之判決，刑事訴訟法第一百五十四條、第三百零一條第一項分別
    定有明文。而認定不利於被告之事實，須依積極證據，苟積極證據不足為不利於
    被告之事實之認定時，即應為有利於被告之認定，更不必有何有利之證據。而此
    所謂證據，須確能為被告有罪之證明，而無瑕疵可指者，始足當之；其為訴訟上
    之證明，則須至任何之一般人均認其為真正，而無所懷疑之程度。最高法院三十
    年上字第八一六號、六十九年度台上字第四九一三號、七十六年度台上字第四九
    八六號判例可資參酌。
三、公訴意旨認被告甲○○與乙○○共同涉犯販賣第二級毒品之犯行，係認電子磅秤
    為一般販毒者常用之量秤毒品重量器具，被告甲○○持有該物，卻未能合理說明
    其用途，且安非他命為昂貴之違禁物品，被告亦未能提供該「阿忠」之真實姓名
    及地址及連絡電話，認其與「阿忠」交情不深，自無無償轉讓安非他命予其施用
    之理等為據。
四、訊據被告甲○○堅決否認有與乙○○共同販賣第二級毒品安非他命之情事，辯稱
    ：扣案之電子秤係伊朋友蔡聰安所寄放，他只說放一下，明天就來拿，結果沒有
    來拿，且伊與乙○○僅係朋友關係，當日係搭乙○○之便車，實不知乙○○要拿
    安非他命予「阿忠」，伊亦不認識「阿忠」之人，自不可能與乙○○共同販賣第
    二級毒品安非他命等語。經查：
    （一）被告甲○○自警訊起即辯稱該電子秤為蔡聰安所寄放，雖蔡聰安經原審法
          院屢次傳訊未到庭，然持有該電子秤是否即供販賣安非他命秤重量所用，
          兩者間並無必然關係。且電子秤係在被告甲○○皮包找到，而皮包係放置
          在被告甲○○所坐之腳踏板上，當時電子秤電池與機件分開，係在未啟動
          之狀態等情，亦據證人即警員洪博耀、莊文客、李源裕於本院調查時結證
          在卷（見本院八十九年八月二十四日筆錄），如被告當時係在販賣第二級
          毒品安非他命，理應將電子秤裝上電池，以便使用，何以電子秤電池與機
          件分開，且係在未啟動之狀態下，於此情形，尚難以被告甲○○當時攜帶
          電子秤，即謂被告甲○○必與乙○○有共同販賣毒品之犯意。
    （二）公訴人認同案被告乙○○與「阿忠」非交情莫逆，自無免費給予安非他命
          之理，惟此亦屬想當然爾之推論，本件既查無買受安非他命之人，且查無
          任何交易價金之約定或交付行為，自不能僅因同案被告乙○○外觀上欲交
          付安非他命予「阿忠」即認渠等確有販賣之行為。顯然本件尚難認同案被
          告乙○○成立販賣安非他命犯行，既無法認同案被告乙○○販賣毒品，則
          被告甲○○亦不得認有販賣安非他命之情形。
    （三）同案被告乙○○欲交付予「阿忠」之安非他命，為乙○○所有，並非被告
          甲○○所有，己據乙○○及甲○○供述明白，自不能以甲○○與乙○○同
          車，並在甲○○皮包內搜出電子磅秤，即認被告甲○○有販賣安非他命之
          情事，且乙○○部分並無積極證據足資證明其有販賣安非他命犯行，理由
          詳如前述，是以被告甲○○部分，自亦無積極證據足以證明其與乙○○共
          同販賣安非他命，被告甲○○之犯罪即屬不能證明。
五、原審為被告甲○○無罪之諭知，核無不合。上訴人臺灣屏東地方法院檢察署檢察
    官以被告甲○○與同案被告乙○○係男女朋友之關係，且有施用安非他命之習性
    ，不可能不知乙○○載其至堤防之目的為何，又被告甲○○持有電子秤無法合理
    說明其用途等為由，提起上訴，指摘原判決違誤，尚無理由，應予駁回。
六、同案被告乙○○業已死亡，本件就該部分自不予審究，附此敘明。
據上論斷，應依刑事訴訟法第三百六十八條，判決如主文。
本案經檢察官張其主到庭執行職務。
中    華    民    國     八十九     年       九       月     二十     日
                              臺灣高等法院高雄分院刑事第五庭
                                  審判長法官  吳水木
                                        法官  惠光霞
                                        法官  陳朱貴
右正本證明與原本無異。
檢察官如不服本判決，應於判決送達後十日內向本院提出上訴狀，其未述理由者並
應於提出上訴狀後十日內向本院補提理由書（應附繕本)。
                                      書記官  呂素珍
中    華    民    國     八十九     年       九       月     二十二   日
                                                                  Ｊ


司法院資訊處製作；財團法人民間司法改革基金會備份。
